臺灣台中地方法院民事裁定　九十二年度簡抗字第二六號
　　抗　告　人　甲○○
　　相　對　人　乙○○
右抗告人因與相對人間請求給付無因管理費用事件，抗告人對於中華民國九十二年十
月三日本院臺中簡易庭九十二年度中家調字第一六號裁定提起抗告，本院裁定如左：
    主      文
抗告駁回。
抗告費用由抗告人負擔。
    理      由
一、抗告意旨略以：相對人與抗告人係姊弟關係，兩造之母張江員（已死亡）自民國
    （下同）八十八年間起即罹患慢性疾病，需人照料，而因兩造之父張慶癸有病在
    身，嗣並於八十九年六月十八日辭世，加以兩造之兄張永昌業已移民巴西多年，
    未曾返台，均無法照料兩造之母，因之兩造為母張江員在台之親人中應負扶養義
    務之人，而自兩造之母罹病迄逝世時止，歷時三年多均由聲請人照料，聲請人為
    照料兩造之母計支出新台幣（下同）三百五十二萬九千四百七十六元，上揭扶養
    費用如按扶養義務人人數平均分擔，則相對人計應分擔一百十七萬六千四百九十
    二元，聲請人為請求相對人給付應分擔之扶養費而聲請調解，詎原裁定竟將本件
    移轉於臺灣士林地方法院管轄，然本件係因被繼承人扶養費之分擔涉訟，所有扶
    養費用之發生地均在本院管轄區域內，且相對人得扣押之財產，亦以繼承之遺產
    為主要標的，依民事訴訟法第十八條第一項規定及訴訟經濟之理由，由被繼承人
    住所地之法院即本院管轄，較符法理，故請求廢棄原裁定等語。
二、按訴訟之全部或一部，法院認為無管轄權者，依原告聲請或依職權以裁定移送於
    其管轄法院。再訴訟，由被告住所地之法院管轄；因遺產之繼承、分割、特留分
    或因遺贈或其他因死亡而生效力之行為涉訟者，得由繼承開始時被繼承人住所地
    之法院管轄。民事訴訟法第二十八條第一項、第一條第一項前段、第十八條第一
    項前段分別定有明文。經查，本件依抗告人所提出之聲請調解狀及抗告狀所載，
    抗告人係本於「無因管理」之法律關係請求相對人負擔扶養費用，且抗告人與相
    對人對其等之母親張江員負有扶養義務，並非基於對張江員遺產之繼承、分割、
    特留分或因遺贈或其他因死亡而生效力之行為所生，抗告人與相對人間對負擔張
    江員扶養費用之糾紛，自無民事訴訟法第十八條第一項關於繼承事件管轄規定之
    適用，應依同法第一條定本件之管轄法院，而相對人之住所係在「台北市○○區
    ○○路一○九之一號」，應以臺灣士林地方法院為管轄法院，則原裁定將本件移
    送於管轄法院之臺灣士林地方法院，核無違誤，抗告意旨指摘原裁定不當，求予
    廢棄，為無理由，應予駁回。
三、依民事訴訟法第四百三十六條之一第三項、第四百九十五條之一第一項、第四百
    四十九條第一項、第九十五條、第七十八條，裁定如主文。
中　　　華　　　民　　　國　　九十三　　年　　　一　　　月　　 二十　　 日
                                    臺灣臺中地方法院民事第一庭
~B審判長法官　呂麗玉
~B法　　　官　呂麗玉
~B法　　　官　呂麗玉
右為正本係照原本作成
如對本裁定抗告須於裁定送達後十日內向本院提出抗告狀
中　　　華　　　民　　　國　　九十三　　年　　　一　　　月　　 十四　　 日
~B法院書記官　黃美雲
